# FRANCO TOMÁS VIGO

Técnico en Soporte Informático

Buenos Aires, Argentina | (011) 5105 0786 | francotvigo@gmail.com

#### **Perfil Profesional**

Perfil híbrido con más de 9 años de experiencia combinando soporte técnico y tareas administrativas. Especializado en mantenimiento de equipos, redes, impresoras y soporte al usuario, con sólida trayectoria en gestión documental, autorizaciones médicas, facturación y trato con proveedores. Enfoque resolutivo, adaptable y orientado a la mejora continua.

AGREGAR QR DE PORTFOLIO

## Experiencia Laboral

Soporte Técnico y Administrativo - Obra Social de Agentes de Propaganda Médica (Mar 2015 - Presente)

- Mantenimiento de PCs e impresoras
- Configuración de redes y estaciones de trabajo
- Soporte remoto y presencial a usuarios
- Escaneo, impresión y gestión de perfiles
- Capacitación interna en herramientas básicas
- Administración de servicios, contacto con proveedores
- Tareas administrativas: autorizaciones, facturación, auditoría médica

Cajero - Café del Puerto (Nov 2013 - Oct 2014)

- Atención al cliente, organización documental, manejo de informes

Vendedor - Shine Skateshop (Ene 2012 - Jul 2013)

- Control de stock, recepción de proveedores y atención al cliente

#### Formación Académica

Perito auxiliar en desarrollo de las comunidades - Bachillerato 20, Flores

#### **Cursos y Herramientas Técnicas**

- Full Stack Coder House
- Introducción JavaScript UTEDYC
- Reparación de computadoras UTEDYC
- Facturación médica NEW Licisalud
- Inglés G.C.B.A Cursos especiales
- Windows, Linux, Office 365, SAP, Outlook
- Hardware e impresoras Redes Soporte general

### Idiomas

Español: Nativo

Inglés: Intermedio (B2)